福建金門地方法院刑事判決　　　　　　　　　　　　　　九十一年度交易字第三號
　　公　訴　人　福建金門地方法院檢察署檢察官
　　被　　　告　丁○○
右列被告因公共危險等案件，經檢察官提起公訴（九十一年度偵字第一一三號），本
院判決如左：
    主  文
丁○○駕駛動力交通工具肇事，致人受傷而逃逸，處有期徒刑捌月，緩刑參年。
    事  實
一、丁○○於民國九十一年二月四日上午七時三十分許，駕駛車號WY－五五五八號自
    用小客車，搭載其弟丙○○，由金門縣金城鎮○○○路往金寧鄉方向行駛，行經
    金門縣金城鎮○○里○○○路八十八號前交叉路口時，其應注意行經無號誌之交
    岔路口時，應減速慢行，作隨時停車之準備及應注意車前狀況，隨時採取必要之
    安全措施，以避免危險發生，且依當時情形，並無不能注意之情事，竟疏未注意
    及此，適時從交叉路口右側由甲○○所騎乘之車號WZK-六二○號輕型機車亦行至
    前開路口，雙方發生碰撞，丁○○所駕駛之車號WY－五五五八號自用小客車受有
    右前保險桿缺損、右方後視鏡破裂、右側刮痕等毀損，甲○○因而受有右側枕部
    頭皮深部撕裂之傷害（過失傷害部分未據告訴），丁○○於肇事致甲○○受傷後
    ，竟未遵守道路交通管理處罰條例第六十二條第一項汽車駕駛人，駕駛汽車肇事
    致人死傷，應即採取救護或其他必要措施，並向警察機關報告，且不得駛離之規
    定，隨即將汽車駛離現場，嗣經警方循線追查，始悉上情。
二、案經甲○○訴由金門縣警察局移請福建金門地方法院檢察署檢察官偵查起訴。
     理  由
一、訊據被告丁○○矢口否認犯有駕駛動力交通工具肇事，致人受傷而逃逸之情事，
    於本院審理中辯稱：我承認有撞到被害人甲○○，但因為我當時音響的音量太大
    ，所以才沒有發覺有撞到人，當時因為路口有一輛小貨車，可能擋到我的視線。
    案發當時因為我不知道有撞到人，而且車子可以行駛，所以我才開到東林修理廠
    修理，我汽車的保險桿在這次車禍損壞的之前是好的，我不知道有發生車禍云云
    。惟查：
（一）被告駕車行經無號誌路交叉路口疏未減速慢行，致與甲○○所騎乘之輕型機車
      發生碰撞，致甲○○受有右側枕部頭皮深部撕裂之傷害，人、車倒臥在地，被
      告並隨即逃離現場等情，業據證人甲○○於警訊及偵查時證述在卷（見九十一
      年度偵字第一一三號偵查卷第八、九、四十一、四十二頁）及證人即被告的弟
      弟丙○○在警訊中證稱，「知道碰撞到東西，但不知是機車，丁○○撞到東西
      之後繼續行駛，直到車輛不能行駛，方下車查看車輛為何故障」等語屬實，另
      依肇事時所遺留現場之保險桿碎片既經比對，被告亦坦認係屬車號WY－五五五
      八號自用小客車所有，此有卷附現場照片六幀在卷可稽，可見被告與甲○○之
      機車確有擦撞，再被害人甲○○確因該次車禍而受傷，亦有國軍金門醫院附設
      民眾診療服務處診斷證明書在卷為憑，足見被告明知其所駕駛之自用小客車與
      甲○○所騎乘之機車發生碰撞，並造成被害人甲○○受傷，事後未留在現場，
      等候警方處理，且未對受傷者有何救助，亦未留下任何可資被害人連絡之方法
      ，即逕行離去之事實，應堪認定。
（二）按汽車駕駛人駕駛汽車肇事，致人受傷或死亡，應即採取救護或其他必要措施
      ，並向警察機關報告，不得駛離，違者吊扣其駕照三個月至六個月，逃逸者吊
      銷駕駛執照，道路交通管理處罰條例第六十二條第一項定有明文。本件被害人
      甲○○與被告發生車禍事故致受有右側枕部頭皮深部撕裂之傷害，已如前述，
      無論車禍責任歸屬如何，被告即應依前開規定報請警方處理，並停留現場等候
      調查，惟竟逕行離去，且未將其姓名住址留予被害人，顯然違反前開規定，自
      難辭肇事後駕車逃逸刑責。被告雖辯稱：伊並沒有發覺撞到人，才駛離現場，
      並非肇事逃逸云云。惟查，被告所駕駛之車號WY－五五五八號自用小客車受創
      之程度，經證人東林汽車保養場乙○○到庭結證稱，為右前保險桿缺損、右前
      輪爆胎、右方後視鏡破裂及右側刮痕，並共花費一萬六千九百元等情節，衡諸
      常情，若非發生碰撞，何來右前保險桿缺損、右方後視鏡破裂及右側刮痕等毀
      損，且被告因本次碰撞花費一萬六千九百元，所費價值不低，另參以前開證人
      丙○○於警訊中之證詞，被告已知悉撞擊到東西，自應佇留現場查看俾以釐清
      責任，乃被告於未留下任何資料或將傷者送醫，即逃離現場。足見被告畏罪逃
      離現場之事實，灼然至明，所辯未肇事逃逸，顯無足採。綜上而論，本件事證
      明確，被告之犯行堪以認定。
二、按被告丁○○駕駛上開車號動力交通工具機車肇事，致被害人甲○○受傷後而逃
    逸之行為，核係犯刑法第一百八十五條之四之駕駛動力交通工具肇事，致人受傷
    而逃逸罪。爰酌被告之素行及其犯罪動機、手段、犯罪對被害人甲○○所生損害
    及其犯後已與被害人成立和解，暨其犯後態度等一切情狀，量處如主文所示之刑
    ，以示儆懲。又被告前未曾受有期徒刑以上之刑之宣告，有臺灣高等法院檢察署
    刑案紀錄簡覆表在卷足按，其因一時失慮偶罹刑章，經此次偵審程序及刑之宣告
    後，應能知所警惕，信無再犯之虞，本院認對其所宣告之刑以暫不執行為適當，
    爰依刑法第七十四條第一款之規定併予宣告緩刑三年，以勵自新。
據上論斷，應依刑事訴訟法第二百九十九條第一項前段，刑法第一百八十五條之四、
第七十四條第一款，判決如主文。
本案經檢察官林圳義到庭執行職務
中    華    民    國       九十一      年      五     月     十六      日
                                  福建金門地方法院刑事庭
                                      法  官    顏 淑 惠
右正本證明與原本無異。
如不服本判決，應於判決送達後十日內，向本院提出上訴狀。
                                      書記官    許 永 溪
中    華    民    國       九十一      年      五     月十六     日
